臺灣宜蘭地方法院民事裁定               100年度護字第29號
聲  請  人  宜蘭縣政府
法定代理人  林聰賢    
非訟代理人  黃聖凱    
受  安置人  吳○瑀      真實.
法定代理人  吳○承      真實.
            莊○惠      真實.
上列當事人間聲請交付法定代理人等事件，本院裁定如下：
    主  文
免除受安置人吳○瑀交付宜蘭縣政府安置於中途學校所施予之特
殊教育。
聲請程序費用由聲請人負擔。
    理  由
一、聲請意旨略以：受安置人吳○瑀（真實姓名年籍地址詳如附
    件）於民國九十九年五月二十日凌晨，在網際網路６Ｋ聊天
    室結識網友後，因提出援交訊息且獲網友同意，網友便駕車
    搭載受安置人至友人住處進行性交易。嗣因網友未依約支付
    性交易費用，更於同日下午以支付費用為由，邀約受安置人
    外出並揚言擬對受安置人家人不利等語恐嚇後，再與受安置
    人為性交易，但事後仍未支付費用，受安置人認其遭受性侵
    害，遂至醫院驗傷採證並製作筆錄，惟經警查悉上情應屬性
    交易情事而蒐證通報，並於同年七月二十七日緊急安置受安
    置人。嗣聲請人以受安置人吳○瑀易遭引誘且個人價值觀念
    偏差而有觸法之虞，爰依兒童及少年性交易防制條例向本院
    聲請安置受安置人，本院亦以九十九年度護字第五五號裁定
    受安置人吳○瑀應交付宜蘭縣政府安置於中途學校，施予貳
    年之特殊教育確定。今聲請人以：(一)受安置人於安置期間，
    多次逃離中途學校，亦於一百年九月十三日請假返家後逃家
    ，亦未依規定返回中途學校報到而經聲請人通報為失蹤人口
    ；(二)受安置人於同年十一月三日主動向聲請人報到，表示離
    校期間係與男友共同生活且已懷孕九週，亦有共同生活之計
    畫，但經受安置人之母之勸導，受安置人已於同年月十四日
    人工流產，現由其母協助調養身體；(三)受安置人已於中途學
    校就學滿一年且年滿十九歲，對未來工作及生活均有初步規
    劃，擬在服飾店工作並就讀高職夜間部，其母則從旁給予正
    確觀念及教導，評估受安置人因人工流產而需調養身體，封
    閉式之中途教育機構目前確非符合受安置人之最佳利益，是
    認因無繼續執行特殊教育之必要，爰依法聲請准予免除受安
    置人吳○瑀之特殊教育等語。
二、按特殊教育實施逾一年，主管機關認為無繼續特殊教育之必
    要者，或因事實上之原因以不繼續特殊教育為宜者，得聲請
    法院裁定，免除特殊教育。兒童及少年性交易防制條例第十
    八條第五項定有明文。
三、聲請人主張各情，業據提出本院九十九年度護字第五五號裁
    定、財團法人羅許基金會羅東博愛醫院診斷證明書及花蓮南
    平中學學生定期回報表在卷為證，堪認聲請人主張情節為真
    。茲審酌受安置人吳○瑀之年齡、目前生活情形、身體狀況
    及未來規劃均已不適合封閉式之中途教育機構，揆諸上開法
    條規定，本院認聲請事項於法相合，為有理由，應予准許。
四、依兒童及少年性交易防制條例第十八條第五項，非訟事件法
    第二十一條第一項前段，裁定如主文。
中    華    民    國   100    年    12    月    5     日
                  臺灣宜蘭地方法院家事法庭
                      法  官  陳嘉年 
以上正本與原本無異。
如不服本裁定，應於裁定送達後10日內向本院提出抗告狀（應附
繕本）。
中    華    民    國   100    年    12    月    5     日
                      書記官  吳慧芳